臺灣臺北地方法院民事裁定
111年度抗字第109號
抗  告  人  張恩寧  
相  對  人  牟澤涵  

上列當事人間聲請本票裁定事件，抗告人對於本院司法事務官於
民國110年12月15日所為本院110年度司票字第18885號裁定提起
抗告，本院裁定如下：
    主  文
抗告駁回。
抗告程序費用新臺幣壹仟元由抗告人負擔。
    理  由
一、按執票人向本票發票人行使追索權時，得聲請法院裁定後強
    制執行，票據法第123條定有明文。又按本票執票人依前開
    規定，聲請法院裁定許可對發票人強制執行，性質上係屬非
    訟事件，此項聲請及抗告法院之裁定，僅依非訟事件程序，
    就本票形式上之要件是否具備予以審查為已足，並無確定實
    體上法律關係存否之效力，如發票人就票據債務之存否有爭
    執時，應由發票人另提起確認之訴，以資解決（最高法院57
    年度台抗字第76號、56年度台抗字第714號裁定要旨參照）
    。
二、相對人於原審聲請意旨略以：相對人執有抗告人如附表所示
    本票2紙（下稱系爭本票）。詎經相對人提示未獲付款，爰
    聲請裁定就上開金額准許強制執行等語。原裁定以其聲請與
    票據法第123條規定相符，准許強制執行。
三、抗告意旨略以：
　　系爭本票到期日分別為民國97年5月15日、98年2月20日，疑
    有變造爭議待釐清，而相對人自到期日起3年間不行使票據
    上之權利，其權利已因時效而消滅，且抗告人早已如數清償
    。爰依法提起抗告，請求廢棄原裁定等語。
四、經查：
（一）相對人主張之事實，業據其提出與所述相符之系爭本票2
      紙為據，原法院就系爭本票為形式上審查，認已具備本票
      各項應記載事項，合於票據法第120條第1項規定，屬有效
      之本票，乃依同法第123條裁定准許為強制執行，核無不
      合。
（二）抗告人所稱系爭本票疑有變造爭議、票據上權利已罹於時
      效，或業已因清償消滅等情，均屬實體法上權利義務關係
      存否之爭執，依前開說明，應由抗告人另行提起訴訟以資
      救濟，而非本件非訟程序所得加以審究。準此，原審據此
      裁定系爭本票准予強制執行，核無不合。抗告意旨指摘原
      裁定不當，求予廢棄，為無理由，應予駁回。
五、依非訟事件法第46條、第21條第2項、第24條第1項，民事訴
      訟法第495條之1第1項、第449條第1項、第95條、第78條
      ，裁定如主文。
中　　華　　民　　國　　111 　年　　2 　　月　　23　　日
            民事第九庭  審判長  法  官  林玲玉
                                
                                法  官  莊仁杰

                                法  官  曾育祺 
以上正本係照原本作成。　　　　　　　　　　　　　　　　　
本裁定僅得以適用法規顯有錯誤為理由提起再抗告。如提起再抗
告，應於裁定送達後10日內委任律師為非訟代理人向本院提出再
抗告狀，並繳納再抗告費新臺幣1,000元。 
中　　華　　民　　國　　111 　年　　2 　　月　　23　　日
                                書記官  賴竺君

附表：    110年度抗字第109號  編號 發票日 票面金額（新臺幣） 到期日 利息起算日 票據號碼       001 95年2月20日 50,000元 97年5月15日 97年5月15日 TH0000000 002 95年2月20日 2,200,000元 98年2月20日 98年2月20日 TH0000000